【裁判字號】    95,上易,8
【裁判日期】    950913
【裁判案由】    竊盜
【裁判全文】
臺灣高等法院刑事判決                   95年度上易字第8號
上  訴  人  臺灣基隆地方法院檢察署檢察官
上  訴  人
即  被  告  丙○○
上列上訴人因被告竊盜案件，不服臺灣基隆地方法院94年度易字
第421號，中華民國94年11月16日第一審判決(起訴案號：臺灣基
隆地方法院檢察署94年度偵字第3188號、第3538號），提起上訴
，並移送併案審理（同署94年度偵字第4753號），本院判決如下
：
    主  文
原判決撤銷。
丙○○連續結夥3人以上竊盜，累犯，處有期徒刑壹年捌月。
扣案之美工刀壹把、老虎鉗壹支、螺絲起子支、瑞士刀壹把，
均沒收。
    事  實
一、丙○○前曾因搶奪案件，於民國82年間經本院判處有期徒刑
    2年6月確定，83年間，因竊盜、偽造文書案件，經臺灣士林
    地方法院判處有期徒刑7月、4月，定應執行刑有期徒刑9 月
    確定，其上開2有期徒刑經付執行及接續執行，於84年3月21
    日假釋出監。嗣於假釋期間內之84年間，又因竊盜及搶奪案
    件，經臺灣基隆地院判處有期徒刑1年2月、1年10 月，定應
    執行刑有期徒刑2年10 月，嗣經上訴駁回確定，其上開假釋
    亦經撤銷，應執行殘刑有期徒刑1年7月10日，復於85年間，
    因違反麻醉藥品管理條例案件，經臺灣基隆地方法院判處有
    期徒刑5 月確定，其上揭有期徒刑及殘刑，經付執行及接續
    執行，於88年8月24 日假釋出監。後因違反毒品危害防制條
    例案件，經撤銷上開第2 次假釋，並入監執行殘刑1年3月18
    日，於91年5月29 日縮刑期滿執行完畢。91年間，丙○○又
    因施用毒品案件，經臺灣基隆地方法院判處有期徒刑3 月確
    定，93年4月8日執行完畢。
二、丙○○猶不知悔改，竟意圖為自己不法之所有，基於竊盜之
    概括犯意，連續為下列竊盜犯行：
    (一)丙○○與另二名姓名年籍不詳之成年男子，共同意圖為自
      己不法之所有，於94年8月1日凌晨4時30 分許，三人分別
      駕駛丙○○所有之車號1950- DQ自用小客車及不詳車號之
      貨車各1部，至庚○○○位於基隆市七堵區○○○路39 號
      住處旁之空地，將置於該處屬己○○所有寄放於友人庚○○○處之不鏽鋼鐵材1 批，搬置於上開貨車之上，而竊取
      得手，隨即為因聽聞屋外有狗吠聲而出外查看之庚○○○
      發現，丙○○上前對庚○○○謊稱：是山下綽號「阿華」
      之人叫其等上來搬鐵材云云，庚○○○要求丙○○等三人
      在現場等待，轉身回屋欲找其夫協助查問，此際，丙○○
      等三人即乘隙坐上貨車搭載竊得之鐵材（價值約新臺幣＜
      下同＞10萬元)逃離現場，而留車號1950-DQ自用小客車於
      現場。嗣於當日17時許，丙○○邀同不知情之季曉軍隨其
      共乘機車至上址旁之空地欲取回其自小客車時，為己○○
      駕車擋住去處，丙○○自行逃離現場，己○○遂報警處理
      。
    (二)94年8月9日18時許，持屬其所有客觀上足以對人之生命、
      身體、安全構成威脅可供兇器使用之美工刀1 把，在位於
      基隆市○○區○○街61號之基隆市政府所有由基隆市警察
      局管理之警察宿舍，竊取該宿舍牆壁外圍之電線3條(規格
      0.4×30p），嗣經警員郭茂榮及劉文浩於當日18時20分許
      據報趕至現場，當場查獲丙○○正以美工刀割取電線，並
      扣得上開美工刀1把及丙○○竊得之電線。
    (三)94年9月4日15時30分許，持屬其所有客觀上足以對人之生
      命、身體、安全構成威脅可供兇器使用之老虎鉗1 支、螺
      絲起子3支、瑞士刀1把，侵入位於基隆市○○區○○路15
      0號3樓之國有財產局所有由基隆港務局管理之宿舍（侵入
      他人建築物罪部分未據告訴、起訴），竊取價值約3000元
      之鋁材1批得手，適警員蔡秉霖及謝志昌巡邏經過該處1樓
      時，聽見敲打聲及踏破玻璃聲音而上樓查看，當場查獲，
      並扣得上開老虎鉗1支、螺絲起子3 支、瑞士刀1把及丙○○竊得已綑綁妥當之鋁材1批。
三、案經基隆市警察局第二分局及第三分局分別移送臺灣基隆地
    方法院檢察署檢察官偵查起訴，及基隆市警察局第三分局移
    送同署檢察官併案審理。
    理  由
壹、認定犯罪事實所憑之證據及理由：
一、相關證據證據能力之說明：
    (一)按被告以外之人於偵查中向檢察官所為之陳述，除顯有不
      可信之情況者外，得為證據，刑事訴訟法第159條之1 第2
      項定有明文。對於證人己○○、庚○○○、季曉軍、郭茂
      榮、戊○○、甲○○、蔡秉霖於偵查中具結之證言，上訴
      人即被告丙○○並未主張此等證人於偵查中之證述有何顯
      不可信之外部情況，自應認該等證人於檢察官偵查中具結
      之證言，均有證據能力。
    (二)次按除顯有不可信之情況外，公務員職務上製作之紀錄文
      書、證明文書，均得作為證據，刑事訴訟法第159之4條第
      一款亦定有明文，是除能證明有顯不可信之情況外，公務
      員依其職務所製作之紀錄文書及證明文書，當然具有證據
      能力。查卷附之搜索扣押筆錄，係屬承辦警員基於其職務
      ，根據搜索現場實況所製作之紀錄文書，因為紀錄之公務
      員有據實製作之義務，復無利害關係，而現場歷經相當時
      日，難以重建，實有尊重該類紀錄文書之必要性，被告亦
      未主張有任何具體之顯不可信用之情況存在，且於於本院
      表示對該等文書無意見，是該等文書有關上開事實紀錄部
      分，應有證據能力。又卷附之查獲贓物照片係以機械方式
      所留存之影像，屬非供述證據，無傳聞證據法則之適用，
      而因該等照片與被告本案犯行具有關聯性，亦有證據能力
      。
二、訊據被告丙○○固坦承：其小客車有留於事實欄二(一)所示上
    址之空地，及有在事實欄二(二)所示現場取得電線，以及於事
    實欄三(三)所示之現場為警查獲等事實，惟矢口否認有何竊盜
    犯行，辯稱：我車停在事實欄二(一)所示現場空地，是因前一
    天我與女友上山，鑰匙掉了，才把車留在山上；事實欄二(二)
    部分，我以為電線是廢棄物，我是用撿的，以刀削去電線外
    皮；事實欄二(三)所示部分，該處是廢棄宿舍，我當天去該處
    找有無廢棄的水桶，拆下之鋁窗、玻璃均不是我拆下云云。
    經查：
    (一)就事實二(一)所示部分，被告當夜係與另二名不詳姓名成年
      男子駕駛車號1950-DQ自用小客車及不詳車號之貨車各1部
      ，至上址旁之空地，將己○○所有寄放於該處之不鏽鋼鐵
      材1 批，搬置於貨車上，原在屋內之庚○○○因聽聞外有
      狗吠聲而出外查看發現，被告即上前對庚○○○謊稱：是
      山下綽號阿華之人叫其等上來搬鐵材云云，庚○○○要求
      丙○○等三人在現場等待，轉身回屋欲找其夫協助查問，
      被告等三人遂乘隙坐上貨車搭載竊得之鐵材逃離現場，而
      留車號1950-DQ 自用小客車於上址旁之空地，嗣於當日17
      時許，被告邀同不知情之季曉軍隨其共乘機車至上址旁之
      空地欲取回其自小客車時，為己○○駕車擋住去處，被告
      自行逃離現場，己○○先前見過被告二次等情，業據證人
      謝秋卿、己○○、季曉軍於偵查中與被告對質時，先後結
      證、指證明確（見偵字第4306號卷第56至57、73至75頁）
      ，證人庚○○○於本院經被告詰問時並證稱：「對方有三
      人，一個躲在裡面，被告走出來跟我對面，他們是開一個
      3 噸半的卡車，一個躲在卡車後面的，一個去小便，丙○○走出來跟我對話，我說白鐵是何人叫你們來搬的，他說
      山下的人叫他們來搬的，我進去叫我先生出來，因為我放
      東西的地方跟我住的地方還有段距離，他們開兩部車，一
      部是3 噸半的、一部是小轎車，結果我跟我先生出來時，
      他們開著3 噸半的車就走，小轎車停在現場，為保留現場
      證據，我們就把小客車漏氣。我確實有看到被告，他跟我
      對面講話。我們有路燈，我有看清楚是被告，我確定是被
      告，（未看到貨車車牌）是因為山路，他開的很快，等我
      出來時我沒有注意那麼多」等語（見本院卷第72頁）。又
      留於現場空地之車號1950-DQ 自用小客車，係屬被告所有
      ，亦有車籍資料1份在卷可證(見偵字第4306號卷第31頁）
      ，被告亦承認該小客車屬其所有及其有要求季曉軍隨其共
      乘機車至上址旁之空地取車之事實（見同偵查卷第58頁）
      ，已足證證人庚○○○之指證，信而有徵。雖被告於偵查
      中辯稱：前一天我與我女友上山，鑰匙掉了，才把車留在
      山上，攔計程車回家，隔天我找季曉軍，說我帶女友去玩
      水，車鑰匙不見了，我帶備用鑰匙帶季曉軍現場牽車云云
      （見同偵查卷第58頁），惟其此一辯解不僅與證人季曉軍
      於偵查中所述：被告對其說前一天他帶女友到馬陵坑玩水
      ，碰到朋友，他說把車子留在現場，請他朋友載他跟他女
      友回家等語（見同偵查卷第56頁），所顯示之被告先前對
      季曉軍所稱其車留於現場之緣由相歧異，更與證人即被告
      女友黃美英於偵查中結證稱：「（問：丙○○帶妳去玩水
      ，曾經將車留在現場過，而由朋友載你們回家？）沒有，
      他只有帶我去玩過一次水，原車去原車回來」等語（見同
      偵查卷第56、57頁）迥然不同，被告所為其為何將其車停
      於上址旁空地之辯解，顯屬虛妄，益證證人謝陳素卿上揭
      指述係與事實相符，堪以採信，被告應確有與另二名不詳
      姓名、年籍之成年男子共同為事實欄二(一)所示之竊行。
    (二)就事實欄二(二)所示部分，經證人即當場查獲被告之郭茂榮
      於偵查中與被告對質時結證稱：當時是接獲通報，指有人
      在寧靜街偷東西，其與劉文浩過去現場，當場目擊被告一
      手拉牆壁上之電線，一手拿美工刀在割，現場尚有2 綑電
      線，被告當時說有一名林太太叫他去割，但我們去查訪沒
      有這個人等語（見偵字第3188號卷第55頁），證人即基隆
      市警察局後勤課警員戊○○亦證稱：該處為警局宿舍，沒
      有人在住，但有在管理等語（見同偵查卷第55頁），並有
      扣案之美工刀1把及卷附之戊○○於警局領回失竊電線3條
      （規格0.4×30p）所出具之贓物認領保管單1紙、該3條電
      線及扣案之美工刀1 把之照片、寧靜街宿舍及現場電線之
      之照片在卷可證（見同偵查卷第13、17、18、44、45頁）
      。被告於偵查中與證人郭茂榮對質時就證人郭茂榮所證述
      之查獲經過亦無爭執（見同偵查卷第55頁），顯見被告應
      確有於事實欄二(二)所示之時地以美工刀割取電線之事實。
      查上揭地點雖無人居住，惟既係警察宿舍，且搭接有電線
      ，一般人從其外觀觀之，即應知該處係屬政府有產權之宿
      舍，未經政府之許可，不得拿取或割取該宿舍周圍之任何
      財物，包括搭接之電線，被告係屬有常識之成年人，亦應
      有此認知，其所稱：其以為是廢棄物而拾取云云，實不足
      採。又被告於94年8月10 日檢察官偵訊時原供稱：我只是
      整理廢電線，整理完後放置在路邊，是該宿舍原住戶，現
      搬到過港路104號之「李太太」叫我去整理電線云云(見同
      偵查卷34至35頁)，惟經證人郭茂榮證實過港路104號並無
      「李太太」，該住戶未住過警察宿舍後（見同偵查卷第36
      頁)，被告於94年9月20日偵訊時對於「李太太」住何處，
      改稱：過港路88號云云（見同偵查卷第55頁），嗣經檢察
      官指示警員郭茂榮查證後證實過港路88號根本無姓林或姓
      李之婦人後（見同偵查卷第68頁），被告於原審準備程序
      時又稱：是寧靜街5號之「林太太」云云(見原審卷第27頁
      )，於原審94年11月2日審判期日再改稱：電線是被颱風吹
      斷，我撿起來整理云云（見原審卷第46頁），顯見被告對
      於查獲之電線是其從牆壁上拉下來或從地上撿拾，以及係
      經何人同意，該人住於何處等節，前後供述歧異，其所述
      之「李太太」等，亦經證人郭茂榮實地查證證實純屬虛構
      ，益見其所辯之情虛，且由其稱係經「李太太」、「林太
      太」同意云云，亦足見其對於上址電線係屬有主物之事實
      本有所認識，否則焉會以有經人同意之語試圖將其割取電
      線之舉合法化，是被告所辯：我以為是廢棄物而拾取云云
      ，顯屬事後卸責之詞，不足採信。
    (三)就事實欄二(三)所示部分，證人蔡秉霖於偵查中與被告對質
      時結證稱：當天15時30分許，其與謝志昌巡邏經過該處，
      有聽到敲打及踏破玻璃的聲音，進入屋內後發現3 樓其中
      一戶，門被鎖住（之前清查時門未鎖），就破門而入，在
      客廳發現鋁材、包包及老虎鉗，裡面房間的門也被鎖住，
      後來被告自己從房間出來，在房間內發現螺絲起子，包包
      內又發現2把螺絲起子、1把瑞士刀，當時被告全身都是汗
      ，且打赤膊，衣服還掛在牆上，現場破壞的痕跡是新的，
      且鋁材都已綁好，老虎鉗放在鋁材旁邊等語（見偵字第31
      88號卷第53頁），而上開建物係屬由基隆港務局管理之國
      有財產，亦經證人即基隆港務局人員甲○○於偵查中結證
      在卷（見同偵查卷52頁），復有扣案之螺絲起子、老虎鉗
      、瑞士刀等物、及卷附之搜索扣押筆錄1 份、甲○○於警
      局領回失竊鋁材1批所出具之贓物認領保管單1紙、及顯示
      現場有經綑綁之鋁材、置於地面之老虎鉗、螺絲起子、破
      碎之玻璃等物之照片可證（見偵字第3538號卷第12至19頁
      ），再參以被告於與證人蔡秉霖對質時亦坦承：現場扣案
      之老虎鉗、瑞士刀、螺絲起子皆其所有物，其有踩破玻璃
      ，其將3樓該房間門鎖住係為躲警察等事實(見同偵查卷第
      53至54頁），實足證：現場鋁材應即係被告使用扣案工具
      拆卸，並已捆綁妥當以利其攜走，被告所辯，我去現場是
      要找水桶云云，要屬事後編設之詞，不足採信。
三、綜上所述，本件事證明確，被告所辯顯均係卸責之詞，無一
    足取，其前揭竊盜犯行，均洵堪認定。
貳、論罪科刑部分：
一、核被告所為事實欄二(一)所示之竊行，係犯刑法第321條第1項
    第4 款之結夥三人以上竊盜罪。查本件扣案之美工刀、瑞士
    刀刀刃鋒利，而扣案之老虎鉗、螺絲起子之主要部分，則為
    質地堅硬之鐵質所作成，均有照片在卷可參，且經本院調取
    提示無誤，在客觀上皆具有危險性，持以行竊，足以對人之
    身體、生命、安全構成威脅，應屬兇器。是核被告所為事實
    欄二(二)、(三)所示之竊行，均係犯同法第321條第1項第3 款之
    攜帶兇器竊盜罪。被告就事實欄二(一)所示之竊行，與另2 名
    不詳姓名、年籍之成年男子有犯意聯絡及行為分擔，均為共
    同正犯（95年7月1日修正施行之刑法第28條規定，比較修正
    前之規定，因本案事實未涉及陰謀、預備，無何者較有利或
    不利於被告之情形，依現行刑法第2條第1項前段規定，應適
    用修正前刑法第28條）。
二、被告本案行為後，原刑法第56條連續犯之規定，業於94 年2
    月2日修正公布刪除，並於95年7月1日施行(以下以此日為準
    ，稱：修正前、修正後），此刪除雖非犯罪構成要件之變更
    ，但顯已影響被告本案刑罰之法律效果，自屬法律有變更，
    依修正後刑法第2條第1項規定，比較新、舊法結果，仍應適
    用較有利於被告之行為時法律即舊法論以連續犯（最高法院
    95年第8次刑事庭會議決議參照）。被告先後3次竊盜犯行，
    時間緊近，地點手法相近，所犯均係犯罪構成要件相同之罪
    名，顯係基於一個初發之概括犯意反覆為之，為連續犯，應
    依修正前刑法第56條之規定，以竊取財物價值較高情節較重
    之事實欄二(一)所示之竊行，論以一結夥三人以上竊盜罪，並
    加重其刑。公訴人原起訴事實雖未論及被告所為事實欄二(一)
    所示之竊行，惟被告此部分犯行既與原起訴並成罪之事實欄
    二(二)、(三)所示之竊行有連續犯之裁判上一罪關係，為起訴效
    力所及，本院自應併予審判。
三、被告有如事實欄一所載之犯罪科刑及有期徒刑執行完畢之紀
    錄，有本院被告前案紀錄表1份附卷可稽，被告於5年以內再
    故意犯本件有期徒刑以上之罪，不論依修正前刑法第47條或
    修正後同法第47條第1 項規定，均構成累犯，對被告而言並
    無有利或不利之情形，依修正後刑法第2條第1項規定，應依
    修正前刑法第47條規定，論以累犯，並遞加重其刑。
四、原審對被告據而論罪科刑，固非無見，惟原審判決未及審究
    事實欄二(一)所示之被告竊行，尚有未洽。原審檢察官循後述
    之被害人丁○○之請求，提起上訴，認後述之移送併案審理
    之竊盜犯行部分亦係被告所為，被告提起上訴，否認有為前
    揭竊盜犯行，雖均無理由，惟原審判決既有上述可議之處，
    自應由本院予以撤銷改判。爰審酌被告有事實欄一所示之多
    項前科紀錄，有本院被告前案紀錄表1 份在卷可按，素行不
    佳，時值壯年，不思憑藉己力，循正當管道獲取財物，竟竊
    取財物，觀念委實偏差，且其犯後猶飾詞圖卸刑責，顯無悔
    意等一切情狀，量處如主文第2項所示之刑，以示懲儆。
五、扣案之美工刀1把、老虎鉗1支、螺絲起子3支、瑞士刀1把、
    ，均屬被告所有，為被告供明在卷，且依前開認定，該等物
    品皆係被告本案竊盜犯行所用及所攜帶之物，依刑法第38條
    第1項第2款規定（95年7月1日施行之修正後刑法第38條之規
    定，較修正前之規定，並無實質修正，不生比較適用之問題
    ），宣告沒收。
參、檢察官上訴請求併案審理應退回之部分：
一、臺灣基隆地方法院檢察署95年度偵字第124 號併案審理意旨
    略以（原移送原審併案審理案號：94年度偵字第4027號）：
    被告基於意圖為自己不法所有、毀損及侵入住宅之犯意，於
    94 年8月17日某時，前往乙○○及丁○○所居住之基隆市○○路36號，趁乙○○及丁○○不在之際，以不詳之方式，先
    竊取後方鐵門及鐵窗各1扇，再破壞廁所之鐵窗1扇、抽油煙
    管1支及木門1扇後，侵入該住宅，並竊取丁○○所之有農民
    銀行金融卡1張、手提包3個、瑪瑙手環200個、照片1張、零
    錢數百元、乙○○所有之金項鍊2條、天珠7條、玉墜子5 個
    、象牙印章2個、虎牙裝飾品2個、鑲K金虎爪墜子1個及玉耳
    環1個等物，嗣被告於同年8月20日13時許，在基隆市○○路
    1巷4號（李志輝住處），為警查獲前開竊得之手提包1只、
    金融卡1張及照片1張；因認被告此部分行為，涉犯刑法第32
    1條第1項第2款之毀越門扇竊盜罪、刑法第306條第1 項之侵
    入住宅罪、刑法第354 條之毀損罪，且與本案已經起訴之部
    分，有連續犯及牽連犯之裁判上一罪關係云云。
二、按被告犯罪事實應依證據認定之，無證據不得認定犯罪事實
    ，刑事訴訟法第154條第2項定有明文。又檢察官就被告犯罪
    事實，應負舉證責任，並指出證明之方法，刑事訴訟法第16
    1條第1項亦有明文規定。因此，檢察官對於起訴之犯罪事實
    ，應負提出證據及說服之實質舉證責任。再刑事訴訟法上所
    謂認定犯罪事實之證據，係指足以證明被告確有犯罪行為之
    積極證據而言，該項證據必須適合於被告犯罪事實之認定，
    始得採為斷罪之資料（最高法院69年臺上字第4913號判例意
    旨參照）。如未能發現相當證據，或證據不足以證明，自不
    能以推測或擬制之方法，以為裁判基礎（最高法院40年臺上
    字第86號判例意旨參照）。而認定犯罪事實所憑之證據，無
    論係直接證據或間接證據，其為訴訟上之證明，須於通常一
    般之人均不致有所懷疑，而得確信其為真實之程度者，始得
    據為有罪之認定，倘其證明尚未達到此一程度，而有合理之
    懷疑存在，本諸無罪推定原則，自應為被告無罪之諭知（最
    高法院76年臺上字第4986號判例意旨、92年度臺上字第2570
    號判決意旨參照）。
三、經查：對檢察官上訴請求併案審理之上開竊盜事實，被告始
    終否認為其所為，辯稱：警員在李志輝住處查獲之咖啡色皮
    包及內中之提款卡及照片，是我於當月18日14時許在基隆市
    ○○街附近撿到云云（見偵字第4027號卷第7、42頁)，檢察
    官原移送併案意旨稱：被告自白犯罪云云，顯與卷證資料不
    符。而證人乙○○於偵查中亦稱：沒有見到竊賊，94年5 月
    初見到行跡可疑之人不是被告等語（見同偵查卷第42至43頁
    ，查證人乙○○於警詢中所稱見到行跡可疑之人身高約165
    公分，與被告身高逾180 公分，相去甚遠，見同偵查卷第21
    、22頁），證人丁○○亦承認失竊當時，其未在現場（見同
    偵查卷第42至43頁），是並無目擊證人可證該案確係被告所
    為，且依移送併案卷之證據資料亦顯示警察機關並未於竊案
    現場採得任何可證明被告有到過現場之跡證（如指紋），因
    持有贓物之原因非僅行竊一途，自不能單憑被告持有被害人
    先前失竊之部分物品，遽認被告確為行竊之人。至於原審檢
    察官上訴意旨稱：(1)被告所犯基隆市○○街之竊盜地點，在
    同市○○路附近一帶，有相當地緣關係；(2)被告為吸毒前科
    犯，本件被害人遭竊之住處現場附近，亦留有毒品吸食器（
    已由被害人送交警員），二種跡象相互吻合；(3)被告行竊方
    法均為攜帶螺絲起子、老虎鉗、美工刀、瑞士刀等工具，將
    鐵門、鐵窗破壞，進入行竊，與本件被害人住處鐵窗遭竊賊
    以工具撬開之手法相同；(4)本件被害人住處遭竊當日，恰有
    對街鄰居老先生目睹身高約180 公分、身形近似被告之中年
    男子出入被害人住處後方巷子，時隔約10分鐘後，即見被告
    揹著在被告住處查獲之咖啡色背包（屬於被害人所有，放置
    於被害人遭竊之住處內），且背包有沈重感云云。惟查：檢
    察官所稱：地緣關係、工具手法相同云云，皆係被害人單方
    面推測、理想之詞，均不具任何證據價值，而被害人丁○○
    於請求上訴狀所稱之吸食器，卷內並無任何資料可查，負舉
    證責任之檢察官亦未就此提出任何證據方法，更何況依被害
    人丁○○之指述，其所稱之吸食器亦非在其住處內查扣，再
    被害人丁○○、乙○○於警詢及偵查中從未提及有人見到高
    約180 公分身形似被告之人出入其住處後方巷子之事，且被
    害人丁○○於警詢中對警員所詢問：你有無發現有可疑人犯
    之語，答稱：沒有云云(見同偵查卷第9至11、20至21、24、
    41至43頁），惟如何會在見及被告身型後，又稱有人目擊云
    云，尚啟人疑竇。綜上，原審檢察官上訴意旨認被告有為此
    部分犯嫌所持之理由，要屬被害人單方面之推測、擬制之詞
    ，均不足為據。此外，復查無積極證據足資證明被告有為此
    部分犯行，被告此部分犯罪應屬不能證明，自與已經起訴並
    經本院認定為有罪之本案部分，並無裁判上一罪之關係存在
    ，應退回檢察官另行處理，併此指明。
據上論斷，應依刑事訴訟法第369條第1項前段、第364條，第299
條第1項前段，刑法第2條第1項、第321條第1項第4款、第38條第
1項第2款、修正前刑法第28條、第56條、第47條，判決如主文。
本案經檢察官姜貴昌到庭執行職務。
中    華    民    國    95    年    9     月    13    日
                  刑事第九庭    審判長法  官  官有明
                                      法  官  周盈文
                                      法  官  王復生
以上正本證明與原本無異。
不得上訴。
                                      書記官  王宜玲
中    華    民    國    95    年    9     月    25    日
附錄：本案論罪科刑法條全文
刑法第321條
（加重竊盜罪）
犯竊盜罪而有左列情形之一者，處 6 月以上、 5 年以下有期徒
刑：
一  於夜間侵入住宅或有人居住之建築物、船艦或隱匿其內而犯
    之者。
二  毀越門扇、牆垣或其他安全設備而犯之者。
三  攜帶兇器而犯之者。
四  結夥三人以上而犯之者。
五  乘火災、水災或其他災害之際而犯之者。
六  在車站或埠頭而犯之者。
前項之未遂犯罰之。


司法院資訊處製作；財團法人民間司法改革基金會備份。
